【裁判字號】    99,訴,11
【裁判日期】    990205
【裁判案由】    清償借款
【裁判全文】
臺灣高雄地方法院民事判決                99年度訴字第11號
原      告  國泰人壽保險股份有限公司
法定代理人  乙○○
訴訟代理人  甲○○
被      告  丙○○
當事人間請求清償借款事件，本院民國99年1月28日言詞辯論終
結，判決如下：
  主  文
被告應給付原告新台幣玖拾柒萬肆仟零捌拾參元，及自民國九十
四年二月二十五日起至清償日止，按年息百分之十計算之利息，
並自民國九十四年二月二十五日起至清償日按上開利率百分之二
十計算違約金。
訴訟費用新台幣壹萬零陸佰捌拾元由被告負擔。
  事實與理由
一、本件原告起訴主張略以：被告鐘滿珠向原告借款，借款金額
    及期限如附表。借款金額利率按年息百分之10計息，如有遲
    延時按上開利率計付遲延利息外，自逾期之日起在六個月以
    內者按上開利率百分之十，超過六個月者按上開利率百分之
    二十計算違約金，且自借款日起每滿一個月支付本金及利息
    乙次，如有未按期給付即視為本金清償期限屆至，債務人喪
    失期限利益及分期攤還之權利。詎被告鐘滿珠自88年1月11
    日起即未依約支付本息，經原告聲請強制執行拍賣抵押物後
    ，仍有不足額974,083 元及利息及違約金未付，原本於借貸
    之法律關係，請求判決如主文所示。
二、被告對於原告起訴主張之事實及請求之金額並不爭執，惟辯
    稱：伊係因還款能力有限而無法負擔債務，並非惡意違約不
    還云云。
三、按稱消費借貸者，謂當事人約定，一方移轉金錢或其他代替
    物之所有權於他方，而他方以種類、品質、數量相同之物返
    還之契約；又借用人應於約定期限內，返還與借用物種類、
    品質、數量相同之物；另遲延之債務，以支付金錢為標的者
    ，債權人得請求依法定利率計算之遲延利息，但約定利率較
    高者，仍從其約定利率，民法第474 條第1 項、第478 條、
    第233 條第1 項分別定有明文。本件原告主張之事實，已據
    其提出借據、本院93執字第37154 號執行金額計算分配表，
    為證，堪認原告主張內容為真，係屬可採。揆諸前揭說明，
    原告依消費借貸之法律關係，請求被告給付如主文第1 項所
    示之本金、利息及違約金，即屬正當，應予准許。
四、據上論結，本件原告之訴為有理由，依民事訴訟法第78條，
    判決如主文。
中    華    民    國    99    年    2     月    5     日
                  民事第四庭法  官  陳樹村
正本係照原本作成。
如不服本判決，應於判決送達後20日內向本院提出上訴狀並表明
上訴理由，如於本判決宣示後送達前提起上訴者，應判決送達後
10日內補提上訴理由書（須附繕本）。
中    華    民    國    99    年    2     月    5     日
                            書記官  葉姿敏
附表：
┌─────────┬────────────────────────┐
│借款金額（新台幣）│借  款  期  限                                  │
├─────────┼────────────────────────┤
│捌拾伍萬元整      │自民國82年9 月10日起至民國102 年9 月10日止      │
├─────────┼────────────────────────┤
│伍萬元整          │自民國82年9 月16日起至民國102 年9 月10日止      │
└─────────┴────────────────────────┘

司法院資訊處製作；財團法人民間司法改革基金會備份。
